【裁判字號】    99,抗,63
【裁判日期】    991007
【裁判案由】    停止執行
【裁判全文】
臺灣高等法院臺南分院民事裁定  99年度抗字第63號
抗  告  人  甲○○
上抗告人因與相對人乙○○即程金魁之遺產管理人等三人間聲請
停止執行事件，對於中華民國九十九年三月二十四日臺灣雲林地
方法院所為裁定（九十九年度聲字第四四號），提起抗告，本院
裁定如下：
   主   文
抗告駁回。
抗告程序費用新台幣壹仟元由抗告人負擔。
      理      由
一、抗告意旨略以：伊才是合法之程金魁遺產管理人，相對人違
    法取得程金魁遺產之管理人資格，並欲違法拆除房屋，伊依
    法主張所有權利，並聲請停止執行，並無不合。原審法院於
    本案訴訟判決確定前，未審先判，逕行駁回伊停止執行之聲
    請，置伊財產權益於不顧，復以其他事項列入裁定理由，所
    為突襲性裁判，應予廢棄等語。
二、按強制執行法第十八條規定，強制執行程序開始後，除法律
    另有規定外，不停止執行。有回復原狀之聲請，或提起再審
    或異議之訴，或對於和解為繼續審判之請求，或提起宣告調
    解無效之訴、撤銷調解之訴，或對於許可強制執行之裁定提
    起抗告時，法院因必要情形或依聲請定相當並確實之擔保，
    得為停止強制執行之裁定。準此，強制執行程序開始後，例
    外於有提起異議之訴情形，且有必要時，受訴法院始得裁定
    停止執行；此項規定既未區別異議之訴係由債務人或第三人
    提起而有不同，自應一體適用。蓋以受訴法院認無必要，僅
    因債務人聲明願供擔保，亦須裁定停止執行，無異許可債務
    人僅憑一己之意思，即可達到停止執行之目的，不僅與該條
    所定原則上不停止執行之立法意旨有違，且無法防止債務人
    濫行訴訟以拖延執行。故縱債務人聲明願供擔保，仍須受訴
    法院認有必要者，始得裁定停止執行（參照最高法院九十八
    年度第三次民事庭會議決議）。
三、本件抗告人係以：坐落重測後雲林縣西螺鎮○○段三一、三
    一之一地號土地（下稱系爭土地）上建物，即門牌號碼雲林
    縣西螺鎮○○路四０之一號房屋，係伊所有毗鄰西螺鎮○○
    路四０號房屋之附屬建物；因便於門牌管理，而將稅籍登記
    在伊妻程廖淑美名下，惟上揭房屋既係附屬建物，建物所有
    權仍歸伊所有。原審法院九十八年度司執字第二九００八號
    執行事件，就上揭建物所為執行程序顯有違誤，伊已提出第
    三人異議之訴，現由原審法院以九十九年度訴字第四九號受
    理在案；因上揭建物花費不貲，倘不停止執行，伊將受有難
    以補償之損害為由，爰聲請原審法院裁定准供擔保後，停止
    上揭執行程序等語，此參原審卷附「民事起訴狀」、「停止
    執行狀」自明（參見原審卷第二頁至第三頁、第八頁至第九
    頁）。
四、惟查，相對人等三人係執雲林地院九十七年度訴字第六三號
    、台南高分院九十七年度上易字第一四七號確定判決為執行
    名義，聲請執行法院對於訴外人程廖淑美所有，占用伊等所
    有系爭土地之建物（包括水泥板圍籬、ＲＣ造樓房、磚造平
    房等－下稱系爭建物）拆除後，將土地返還予相對人，經雲
    林地院以九十八年度司執字第二九○○八號執行事件受理在
    案乙節，為原審法院調取上揭執行案卷核閱無誤，且為抗告
    人於原審法院受理九十九年度訴字第四九號第三人異議之訴
    事件中所不爭之事實（參見原審卷第一一頁反面）。其次，
    抗告人在雲林地院另案受理九十六年度簡上字第二七號民事
    事件，及雲林地院受理九十七年度訴字第六三號民事事件中
    ，先後經訴外人程廖淑美選任為其訴訟代理人而參與訴訟程
    序；抗告人於上揭案件之訴訟程序進行中，均係主張程廖淑
    美為系爭建物之所有人，受訴法院於審理後予以肯認並採為
    判決基礎，其中：(1)雲林地院九十六年度簡上字第二七號民
    事判決，諭知撤銷該院九十五年度執字第一七九二０號執行
    事件，就相對人本於台南高分院九十二年度上易字第一三二
    號分割共有物確定判決為執行名義，主張抗告人為系爭西螺
    鎮○○路四０之一號二層樓房及增建鐵厝之所有人，而聲請
    拆屋還地執行事件之強制執行程序；(2)台南高分院九十七年
    度上易字第一四七號民事判決，則駁回訴外人程廖淑美之上
    訴，維持第一審法院諭知程廖淑美應就系爭建物拆除及返還
    土地之判決等情，此亦有上揭民事確定判決電子檔在卷足佐
    ，且為抗告人於原審法院受理九十九年度訴字第四九號第三
    人異議之訴時不爭執之事實（言詞辯論筆錄影本參見原審卷
    第一一頁反面至第一二頁）。綜此，抗告人在上揭二民事案
    件中，先後經選任為程廖淑美之訴訟代理人而參與訴訟程序
    ，堪認對於系爭建物究係程廖淑美或抗告人所有，自知之甚
    詳；再佐以抗告人於台南高分院九十七年度上易字第一四七
    號事件之審理時，亦係主張系爭建物為程廖淑美所有；詎受
    訴法院為程廖淑美敗訴判決後，經相對人以該案民事確定判
    決為執行名義，聲請就系爭建物為執行時，抗告人竟翻異其
    詞，主張系爭建物為其所有而提出本件第三人異議之訴；則
    抗告人於相關數宗訴訟事件中，就其本人知之甚稔事項，竟
    為完全相反之陳述，衡情，苟非刻意阻撓執行法院就系爭建
    物為執行，豈會如此？本件抗告人提起第三人異議之訴之目
    的既在拖延系爭建物之執行，堪認法院即無准予停止執行必
    要。
五、綜上所述，抗告人就雲林地院九十八年度司執字第二九００
    八號執行事件對於系爭建物所為執行程序，雖經提起第三人
    異議之訴，惟抗告人於相關數宗訴訟事件中，就其本人知之
    甚稔事項，竟為完全相反之陳述，顯係刻意阻撓執行法院就
    系爭建物為執行，足認法院並無准予停止執行必要。原審法
    院審酌上情，認抗告人雖聲明願供擔保，惟其聲請裁定停止
    原審法院九十八年度司執字第二九００八號執行事件，就系
    爭建物之執行程序者，仍難認為有理由，而駁回抗告人之聲
    請，其認事用法尚無不合；抗告意旨猶執前詞，指摘原裁定
    不當，求予廢棄，非有理由，應予駁回。
六、據上論結，本件抗告為無理由，依強制執行法第三十條之一
    ，民事訴訟法第四百九十五條之一第一項、第四百四十九條
    第一項、第九十五條、第七十八條，裁定如主文。
中    華    民    國    99    年    10    月     7    日
                  民事第二庭  審判長法  官  陳  光  秀
                                    法  官  曾  平  杉
                                    法  官  李  文  賢
上為正本係照原本作成。
本件不得再抗告。
中    華    民    國    99    年    10    月     8    日
                                    書記官  劉  清  洪

司法院資訊處製作；財團法人民間司法改革基金會備份。
